【裁判字號】    92,交附民,32
【裁判日期】    920324
【裁判案由】    過失傷害
【裁判全文】
臺灣板橋地方法院刑事附帶民事訴訟判決            九十二年度交附民字第三二號
    原      告  甲○○
    法定代理人  乙○○
    兼
    訴訟代理人  丁○○
    被      告  丙○○
右列被告因九十一年度交易字第四一三號過失傷害案件，經原告提起附帶民事訴訟，
本院判決如左：
    主      文
被告應給付原告新臺幣肆萬元，及自民國九十二年二月十八日起至清償日止，按年息
百分之五計算之利息。
原告其餘之訴駁回。
本判決第一項於原告以新臺幣壹萬參仟元為被告供擔保後，得為假執行。
原告其餘假執行之聲請駁回。
    事      實
甲、原告方面：
一、聲明：
    被告應給付原告新臺幣（下同）十六萬元，及自起訴狀繕本送達翌日起至清償日
    止按週年利率百分之五計算之利息；並陳明願供擔保請准宣告假執行。
二、陳述：
（一）被告丙○○於民國九十一年二月二十六日下午四時許，騎乘車牌號碼ＢＧＦ－
      三七一號重型機車，沿臺北縣三重市○○路○段往過圳街方向行駛，途經重新
      路四段十號前內側車道，應注意車前狀況，並隨時採取必要之安全措施，而依
當時情形，亦無不能注意之情事，竟疏於注意車前狀況，貿然前行，適同向外
      側車道原告甲○○穿越重新路，遭丙○○人車撞及，造成原告受有左側內外踝
      生長板骨折、臉部挫傷等傷害；案經原告提起告訴，並據檢察官偵查起訴。
（二）按不法侵害他人之身體、健康、名譽或自由者，被害人雖非財產上之損害，亦
      得請求賠償相當之金額。其名譽被侵害者，並得請求為回復名譽之適當處分，
      民法第一百九十五條第一項定有明文。本件被告過失傷害原告身體，造成原告
      肉體及精神均受有莫大痛苦，故請求被告應給付精神上損害賠償十六萬元。
三、證據：提出診斷證明書為證，並引用刑事訴訟案件卷證。
乙、被告方面：
未為任何聲明或陳述。
    理      由
一、本件被告丙○○以騎乘機車運送貨物為業，為從事駕駛業務之人，於九十一年二
    月二十六日下午四時許，騎乘車牌號碼ＢＧＦ－三七一號重型機車，沿臺北縣三
    重市○○路○段往過圳街方向行駛，途經重新路四段十號前內側車道，應依當時
    擁擠之路況，充分注意車前狀況，並隨時採取必要之安全措施，放慢車速審慎前
    進，而依當時情形，亦無不能注意之情事，竟疏於注意車前狀況，貿然前行，適
    同向外側車道有原告穿越重新路，致遭被告人車撞及，造成原告受有左側內外踝
    生長板骨折、臉部挫傷等傷害，已據本院以九十一年度交易字第四一三號刑事判
    決認定明確，判處被告罪刑在案，依刑事訴訟法第五百條前段規定，應認原告之
    主張為真實。
二、因犯罪而受損害之人，於刑事訴訟程序中得提起附帶民事訴訟，對於被告請求回
    復其損害，刑事訴訟法第四百八十七條第一項明文規定。另外，因故意或過失，
    不法侵害他人之權利者，負損害賠償責任；不法侵害他人之身體、健康、名譽、
    自由、信用、隱私、貞操，或不法侵害其他人格法益而情節重大者，被害人雖非
    財產上之損害，亦得請求賠償相當之金額，民法第一百八十四條第一項前段、第
    一百九十五條第一項前段也分別定有明文。因此，本件原告依據於上述規定，以
    被告傷害其身體而受有精神上之痛苦，請求被告賠償非財產上之損害，依法自屬
    有據。
三、復次，損害之發生或擴大，被害人與有過失者，法院得減輕賠償金額，或免除之
    ，民法第二百十七條第一項亦著有明文，本件原告無視事故發生路段設有劃分島
    ，不得穿越道路，且捨八十五點四公尺外之重新路與過圳街交岔路口行人穿越道
    不由，未注意左右無來車，即逕行穿越重新路，致遭被告撞及受傷，亦據本院前
    開刑事判決認定無誤，因此，本件原告就損害之發生與有過失，亦堪認定。
四、本院審酌原告於稚齡之年遭逢系爭事故，所受傷勢不輕，身心所售創痛非微，被
    告為國小畢業程度，以騎乘機車運送貨物為業等兩造身份、地位情形，及被告過
    失傷害原告、事後並未積極協商賠償事宜，未能達成和解，延宕至今，以及原告
    就損害之發生與有過失，且過失情節較重等一切情形，認為原告請求精神上損害
    賠償以四萬元為適當，超過部分並無依據。
五、從而，本件原告之請求，於被告給付四萬元，及自訴狀繕本送達被告的翌日即九
    十二年二月十八日起至清償日止按法定週年利率百分之五計算之利息範圍內，為
    有理由，應予准許。原告請求超過四萬元金額部分，並無理由，應予駁回。原告
    陳明願供擔保請准宣告假執行，就其勝訴部分，於法核無不合，爰酌定相當擔保
    金予以准許。至於原告敗訴部分，其假執行聲請，已因敗訴而失所依據，應予駁
    回。
六、結論：原告之訴為一部有理由、一部無理由，依刑事訴訟法第五百零二條第一項
    、第二項、第四百九十一條第十款，民事訴訟法第三百九十條第二項，判決如主
文。
中      華      民      國    九十二    年      三      月    二十四    日
                                      臺灣板橋地方法院交通法庭
                                          法  官  蔡  新  毅
右正本證明與原本無異。
對於本判決如有不服，應於送達後十日內，向本院提出上訴狀，但非對刑事訴訟之判
決有上訴時，不得上訴。
                                          書記官  謝  麗  秋
中      華      民      國    九十二    年      三      月    二十四    日


司法院資訊處製作；財團法人民間司法改革基金會備份。
